臺灣臺北地方法院刑事判決　　　　　　　　　　　　　九十三年度易字第三八一號
　　公　訴　人　臺灣臺北地方法院檢察署檢察官
　　被　　　告　林彥丞
　　　　　　　　原名乙○○）.
　　　　　　　　丙○○
　　　　　　　　丁○○
　　　　　　　　戊○○
　　　　　　　　甲○○
右列被告等因賭博等案件，經檢察官聲請簡易判決處刑（九十三年度偵字第二四０二
號），本院認不宜簡易判決處刑，改依通常程序審理，嗣本院於準備程序中經訊問被
告等自白犯罪後，並經本院合議庭裁定認為宜以簡式審判程序審理，判決如左：
    主  　文
林彥丞、丙○○、丁○○、戊○○、甲○○共同以賭博為常業，林彥丞處有期徒刑陸
月，如易科罰金，以參佰元折算壹日；丙○○、丁○○、戊○○、甲○○各處有期徒
刑肆月，如易科罰金，均以參佰元折算壹日。扣案之電腦螢幕（含ＩＣ板）肆拾伍台
、電腦螢幕（含計數表器）肆拾陸台、監視器螢幕柒台、鏡頭玖具、客人名冊拾伍本
、貴賓卷壹佰零參本、會員表肆張、心情指數表玖張、上網指數表陸張、電話秘書日
報表伍張、隔日券表貳張、帳冊表伍本、開分中表貳張、誤差表壹張、員工佯裝名
冊捌張、賭資新臺幣貳拾陸萬陸仟參佰貳拾元及支票貳張（分別為中國農民銀行新店
分行、票號ＦＡＹ0000000號、面額新臺幣壹萬壹仟玖佰伍拾元；世華聯合商
業銀行世貿分行、票號ＢＡ0000000號、面額新臺幣壹萬捌仟壹佰伍拾參元）
，均沒收。
　　事　  實
一、林彥丞明知未經申請主管機關登記許可，並辦理營利事業登記，不得經營電子遊
　　戲場業，竟自民國九十二年十一月六日起，在臺北市○○○路○段七十八號一樓
　  之公眾得出入場所開設「佳樂寶網際網路店」賭博電玩場所，利用店內電腦機台
    之設備，設置切換網路程式及賭博電玩開關，將三十台電腦機具（含ＩＣ板）改
    為７ＰＫ（賭博方法為賭客以現金以一比一方式在機台開分後，由機台中之七張
　　牌選五張牌，押分為一底三十分，可押四底，賠率一比一，再視機台賭剩分數以
  　相同比率洗分換取現金，即一分換算新臺幣〈下同〉一元）、十五台電腦機具（
    含ＩＣ板）改為超九（賭博方法為賭客以現金一比二方式在機台開分後，可押八
    個倍數，最高八十分，賠率一比二，再視機台賭剩分數以二比一之比率洗分換取
    現金，即二分換算一元），並以月薪二萬元餘元、三萬元、三萬二千元及時薪一
　　百元之代價，僱用與之具有前揭犯意聯絡之丙○○、丁○○、戊○○及甲○○等
  　四人，分別擔任專職之現場開、洗分員及佯裝賭客吸引其他客人賭玩，丁○○另
    擔任把風工作，以此方式與不特定人賭博財物，並均藉此牟利維生。嗣於九十三
    年一月十五日晚間九時十分許，適有黃昱通、鄭瑞鐘、吳建宏、陳衍霖、孔令凱
    、鍾熙煜、張謀亦、蕭輝鑫等八名在場賭博財物（另案偵辦），為警持搜索票當
　　場查獲，並扣得電腦螢幕（含ＩＣ板）四十五台、電腦螢幕（含計數表器）四十
  　六台、監視器螢幕七台、鏡頭九具、客人名冊十五本、貴賓卷一０三本、會員表
  　四張、心情指數表九張、上網指數表六張、電話秘書日報表五張、隔日券表二張
    、帳冊表五本、開分中表二張、誤差表一張、員工佯裝名冊八張、賭資二十六
    萬六千三百二十元及支票二張（分別為中國農民銀行新店分行、票號ＦＡＹ00
    00000號、面額一萬一千九百五十元；世華聯合商業銀行世貿分行、票號Ｂ
    Ａ0000000號、面額一萬八千一百五十三元）。
二、案經臺北市政府警察局中山分局報請臺灣臺北地方法院檢察署檢察官聲請簡易判
　　決處刑，經本院認為不宜以簡易判決處刑，改適用通常程序審理，嗣本院於準備
    程序中經訊問被告等自白犯罪後，並經本院合議庭裁定認為宜以簡式審判程序審
    理。
    理　　由
一、右揭事實業據被告林彥丞、丙○○、丁○○、戊○○、甲○○等五人於本院審理
    時供承不諱，核與證人即現場賭客黃昱通、鄭瑞鐘、吳建宏、陳衍霖、孔令凱、
    鍾熙煜、張謀亦、蕭輝鑫等八人於警訊時供陳把玩電動賭博機具等情相符，並有
    現場地形圖、現場設置圖、臺北市政府警察局中山分局中山一派出所臨檢紀錄表
    、臨檢現場人員名冊及風紀探訪小組工作報告表等資料在卷可稽，復有電腦螢幕
    （含ＩＣ板）四十五台、電腦螢幕（含計數表器）四十六台、監視器螢幕七台、
    鏡頭九具、客人名冊十五本、貴賓卷一０三本、會員表四張、心情指數表九張、
    上網指數表六張、電話秘書日報表五張、隔日券表二張、帳冊表五本、開分中
    表二張、誤差表一張、員工佯裝名冊八張、賭資二十六萬六千三百二十元及支票
    二張（分別為中國農民銀行新店分行、票號ＦＡＹ0000000號、面額一萬
    一千九百五十元；世華聯合商業銀行世貿分行、票號ＢＡ0000000號、面
    額一萬八千一百五十三元）等物扣案可佐。堪認被告五人之自白核與事實相符，
    自得採為論罪之依據。本件事證已臻明確，被告五人右開犯行均堪認定。
二、按刑法上所謂常業犯，係指有賴某種犯罪為業之意思而反覆以同種類行為為目的
    之社會活動之職業性犯罪而言，至於犯罪所得之多寡或盈虧、經營時日之長短、
    是否恃此犯罪為唯一之謀生職業，均非所問，縱令兼有其他職業，仍無礙於該常
    業犯罪之成立。查被告林彥丞在前址擺設賭博機具，並僱用被告丙○○、丁○○
    、戊○○及甲○○等四人，分別擔任專職之現場開、洗分員及佯裝賭客吸引其他
    客人賭玩，被告丁○○另擔任把風工作，共同從事賭博行為，事實上已足徵被告
    五人分別賴該賭博電玩場所營收或支領薪資為其生活之主要憑藉，自係均以賭博
  　為常業。核被告林彥丞、丙○○、丁○○、戊○○及甲○○等五人所為，均係違
    反電子遊戲場業管理條例第十五條之規定，應依同法第二十二條處罰，及刑法第
    二百六十七條之常業賭博罪（起訴書原記載係犯刑法第二百六十八條前段及後段
    之罪，惟經公訴人於本院九十三年四月十九日審理時，當庭以言詞更正）。被告
    五人就前開所犯二罪間，有犯意之聯絡及行為之分擔，均為共同正犯。被告五人
    以違反電子遊戲場業管理條例第十五條規定之方法，用以犯常業賭博罪，渠所犯
    電子遊戲場管理條例第二十二條之罪與刑法第二百六十七條之常業賭博罪二罪間
    ，有方法結果之牽連關係，為牽連犯，依刑法第五十五條後段之規定，應從較重
    之常業賭博罪處斷（最高法院著有九十年台非字第二七六號判決意旨足資參照）
    。爰審酌被告林彥丞未辦理營利事業登記，竟僱用被告丙○○、丁○○、戊○○
    及甲○○等四人，分別擔任專職之現場開、洗分員及佯裝賭客吸引其他客人賭玩
    ，被告丁○○另擔任把風工作，共同經營電子遊戲場，擺設賭博機具數量多達四
    十五台，助長賭博歪風，然念渠等從事賭博犯行期間尚短，且犯罪後於本院審理
    時均能坦認犯行，態度尚佳等一切情狀，分別量處如主文所示之刑，並均諭知易
    科罰金之折算標準。至扣案之電動賭博機具電腦螢幕（含ＩＣ板）四十五台及賭
    資二十六萬六千三百二十元、支票二張（分別為中國農民銀行新店分行、票號Ｆ
    ＡＹ0000000號、面額一萬一千九百五十元；世華聯合商業銀行世貿分行
    、票號ＢＡ0000000號、面額一萬八千一百五十三元），分別係屬賭博器
    具及賭檯之財物，應依刑法第二百六十六條第二項之規定，併予宣告沒收之。另
    扣案之電腦螢幕（含計數表器）四十六台、監視器螢幕七台、鏡頭九具、客人名
    冊十五本、貴賓卷一０三本、會員表四張、心情指數表九張、上網指數表六張、
    電話秘書日報表五張、隔日券表二張、帳冊表五本、開分中表二張、誤差表一
    張及員工佯裝名冊八張等物，均屬被告林彥丞所有供本件犯行所用之物，業據其
    於本院審理時供承在卷，爰依刑法第三十八條第一項第二款之規定，併予宣告沒
    收。惟扣案之員工資料表一張及員工上班打卡表三張，雖為被告林彥丞所有之物
    ，然因尚與本件犯行無直接關係，故本院爰不予宣告沒收。
據上論斷，應依刑事訴訟法第四百五十二條、第二百七十三條之一第一項、第二百九
十九條第一項前段，電子遊戲場業管理條例第十五條、第二十二條，刑法第十一條前
段、第二十八條、第二百六十七條、第二百六十六條第二項、第五十五條、第四十一
條第一項前段、第三十八條第一項第二款，罰金罰鍰提高標準條例第一條前段、第二
條，判決如主文。
本案經檢察官蔡宏展到庭執行職務。
中　　　華　　　民　　　國　　九十三　　年　　　五　　　月　　　三　　　日
                              　臺灣臺北地方法院刑事第七庭
                                　  法  官  蔡正雄
右正本證明與原本無異。
如不服本判決，應於判決送達後十日內向本院提出上訴狀（應抄附繕本）。
                                    書記官  葉潔如
中　　　華　　　民　　　國　　九十三　　年　　　五　　　月　　　四　　　日
附錄本案論罪科刑所依據之法條：
電子遊戲場業管理條例第十五條
未依本條例規定辦理營利事業登記者，不得經營電子遊戲場業。
電子遊戲場業管理條例第二十二條
違反第十五條規定者，處行為人一年以下有期徒刑、拘役或科或併科新臺
幣五十萬元以上二百五十萬元以下罰金。
中華民國刑法第二百六十七條
(常業賭博罪)
以賭博為常業者，處二年以下有期徒刑，得併科一千元以下罰金。
